臺灣嘉義地方法院交通事件裁定　　　　　96年度交聲字第75號
原處分機關　交通部公路總局嘉義區監理所
異　議　人　乙○○
上列異議人即受處分人因違反道路交通管理處罰條例案件，對於
原處分機關即交通部公路總局嘉義區監理所九十六年三月二十八
日所為之處分（嘉監裁字第裁70-L00000000號），聲明異議，本
院裁定如下：
    主  文
異議駁回。
    理  由
一、原處分機關略以：異議人即受處分人乙○○（下簡稱異議人
    ），於民國九十六年二月十日十五時十二許，騎乘車牌號碼
    LPK-569號重型機車，在嘉義縣一六三號縣道與民生社區○
    ○路口處，經嘉義縣警察局以嘉縣警交字第L00000000號舉
    發「紅燈左轉（一六三線左轉民生社區）」交通違規，再由
    原處分機關即交通部公路局嘉義區監理所（下稱原處分機關
    ）於九十六年三月二十八日，依道路交通管理處罰條例第五
    十三條第一項之規定，以嘉監裁字第裁70-L00000000號，對
    異議人為罰鍰新臺幣一千八百元整，並依第六十三條第一項
    登記違規點數共三點之處分等語。
二、聲明異議意旨則以：警員在該民生社區路口停等紅燈根本無
    從看到異議人行向號誌，且異議人係遵循號誌左轉，並無紅
    燈左轉之情形，為此聲明異議云云。
三、按汽車駕駛人，行經有燈光號誌管制之交岔路口闖紅燈者，
    處新臺幣一千八百元以上五千四百元以下罰鍰。又按汽車駕
　　駛人有第五十三條情形者，記違規點數三點。道路交通管理
　　處罰條例第五十三條第一項及第六十三條第一項第三款分別
   定有明文。
四、經查：
  （一）異議人於九十六年二月十日十五時十二許，騎乘車牌號
        碼LPK -569號重型機車，在嘉義縣一六三號縣道與民生
        社區○○路口處，經嘉義縣警察局以嘉縣警交字第L000
        00000號舉發「紅燈左轉（一六三線左轉民生社區）」
        交通違規等情，為異議人狀陳明確，並有嘉義縣警察局
        上開舉發違反道路交通管理事件通知單、交通違規陳述
        單各乙紙附卷可稽，是此部分事實已堪認定。
  （二）證人即舉發警員甲○○就舉發當時狀況於本院調查時具
        結證稱：「（問：你執勤時看到的狀況及舉發過程為何
        ？）當時我是自己開警車巡邏至民生社區，我是停在民
        生社區接一六三線Ｔ字路口停紅綠燈，變綠燈時我剛好
        要起步，異議人就從一六三線左轉進來，我就警車調頭
        把異議人攔查下來，所以就做舉發單。‧‧‧（問：你
        看到異議人左轉的時候，你前方燈號為何？）綠燈。（
        問：你看到綠燈的時候，異議人騎機車到何處？〔請證
        人在圖上圈出位置〕他剛好在一六三線往嘉義市方向的
        停止線。如我圖上藍色圖示所載的位置。（問：異議人
        的機車是否超過停止線？）已經超過。（問：你看到異
        議人超過停止線的時候，你綠燈多久？）我是先抬頭看
        到綠燈，才看到異議人，大約一秒左右。（問：該路口
        號誌設計有無淨空秒差？）有，二秒鐘。依異議人的行
        向，左轉燈（箭頭指示）變成黃燈三秒後再全紅淨空秒
        差二秒，也就是我的行向是紅燈，異議人的行向也是紅
        燈。」（見本院卷第14頁、第15頁）等語，復有現場平
        面圖乙紙、該交岔路口號誌時相照片十五幀在卷可憑。
        而該交岔路口之號誌設計既設有淨空秒差二秒，亦即：
        異議人之行向號誌與舉發警員之行向號誌同時均為紅燈
        二秒；參以證人甲○○於其行向號誌已轉為綠燈欲起步
        時始見到異議人甫超過停止線，足認異議人顯係於其行
        向號誌已轉為全部紅燈時始左轉進入路口無疑。是被告
        於上開時、地確，行經有燈光號誌管制之交岔路口闖紅
        燈之事實即堪認定。從而，異議人辯稱：警員在該民生
        社區路口停等紅燈根本無從看到異議人行向號誌，且異
        議人係遵循號誌左轉，並無紅燈左轉之情形云云，顯係
        卸責之詞，自不足據為其有利認定之佐憑。
五、綜上所述，本件異議人確有上揭違規事實，已堪認定。原處
    分機關依上揭規定及違反道路交通管理事件統一裁罰標準表
    之統一裁罰基準，裁處異議人罰鍰新臺幣一千八百元，並記
    違規紀錄三點，核無不當或違法。本件異議為無理由，應予
    駁回。
六、據上論斷，應依道路交通管理處罰條例第八十七條第二項、
    道路交通案件處理辦法第十九條規定，裁定如主文。
中　　華　　民　　國　　96　　年　　5 　　月　　31　　日
                  交通法庭法　官   曾宏揚
上列正本證明與原本無異。
如不服本裁定，應於裁定送達後5日內向本院提出抗告狀（應附
繕本）。
中　　華　　民　　國　　96　　年　　5 　　月　　31　　日
                          書記官   陳慶昀
